【裁判字號】    98,交簡上,174
【裁判日期】    980930
【裁判案由】    公共危險
【裁判全文】
臺灣板橋地方法院刑事判決           98年度交簡上字第174號
公  訴  人  臺灣板橋地方法院檢察署檢察官
上  訴  人  甲○○
被      告  蔡欣璋  （冒名甲○○）
上列上訴人因被告公共危險案件，不服本院98年度交簡字第3425
號中華民國98年6 月25日第一審判決（聲請簡易判決處刑案號：
98年度偵字第15896 號），提起上訴，本院判決如下：
    主  文
上訴駁回。
    理  由
一、上訴意旨略以：本院98年度交簡字第3425號公共危險案件非
    上訴人甲○○所為，係遭蔡欣璋冒名，且蔡欣璋已向承辦員
    警自首在案，原判決認定之基礎事實有誤等語。
二、按當事人對於下級法院之判決有不服者，得上訴於上級法院
    ；被告之法定代理人或配偶，得為被告之利益獨立上訴；第
    二審法院認為上訴不合法律上之程式或法律上不應准許或其
    上訴權已經喪失者，應以判決駁回之，並得不經言詞辯論為
    之，刑事訴訟法第344 條第1 項前段、第345 條、第367 條
    前段、第362 條前段、第372 條分別定有明文，並依同法第
    455 條之1 第3 項規定，為簡易判決之上訴程序所準用，是
    上訴權人除法律另有規定者外，應以當事人、被告之法定代
    理人或配偶為限。又起訴之效力不及於檢察官所指被告以外
    之人，即所謂起訴對人之效力；同法第264 條第2 項第1 款
    規定起訴書應記載被告之姓名、性別等資料或其他足資辨別
    之特徵，係為特定刑罰權對象之用，其起訴之對象為被告其
    「人」，而非「姓名」（最高法院92年度台非字第107 號判
    決意旨參照）。
三、經查，本案被告蔡欣璋於民國98年6 月7 日12時許，在臺北
    縣中和市○○路某工地飲用酒類後，已達不能安全駕駛動力
    交通工具之程度，卻仍騎乘車牌號碼CUA-30 1號重型機車，
    於同日15時10分許，行經臺北縣中和市○○路與安邦路口時
    ，為警查獲，測得呼氣酒精濃度為每公升0.78毫克；而被告
    蔡欣璋於同日17時許接受警詢時係冒用「甲○○」之姓名應
    訊，經臺北縣政府警察局中和第二分局移送臺灣板橋地方法
    院檢察署內勤檢察官訊問，仍以「甲○○」姓名應訊，致該
    署檢察官逕以「甲○○」名義偵查終結，以98年度偵字第15
    896 號聲請簡易判決處刑，原審乃未傳喚被告蔡欣璋，而依
    法逕以書面審理予以論罪科刑等情，此業據被告蔡欣璋98年
    6 月10日13時50分許至臺北縣政府警察局中和第二分局錦和
    派出所自首坦承犯行，並提出其國民身分證影本1 紙為佐；
    其嗣於同年8 月13日經臺灣板橋地方法院檢察署檢察官以98
    年度偵字第19932 號被告蔡欣璋所涉偽造文書案件（以下簡
    稱上開偽造文書案件）傳喚到庭接受偵訊時仍坦認上情屬實
    （見同署該案號偵查卷第2 至3 頁、第22至23頁），復經證
    人甲○○於上開偽造文書案件偵訊時具結證稱其確遭冒名應
    訊等情無誤（見同上偵查卷第17至18頁）；且經本院將被告
    蔡欣璋於上開偽造文書案件接受偵訊時所拍攝之半身正面暨
    側面照片（見同上偵查卷第25頁），與本案自稱「甲○○」
    之被告於警詢時所拍攝之半身正面暨側面照片（見同署98年
    度偵字第15896 號偵查卷第19頁）予以比對辨識結果，上開
    兩案件之被告顯係同一人無訛。此外，原審已於98年9 月25
    日以98年度交簡字第3425號裁定更正原判決當事人欄被告之
    姓名、年籍、住址及身分證字號為被告蔡欣璋，並重行送達
    在案，有該更正裁定1 份存卷可憑。綜上可知，原審於98年
    6 月25日所為刑事簡易判決，雖以「甲○○」為被告，然其
    審理對象即檢察官聲請簡易判決處刑之對象，實為於警詢、
    偵查中到庭之被告蔡欣璋本人乙節，應堪認定。
四、從而，本件上訴人甲○○並非本院98年度交簡字第3425號公
    共危險案件刑事簡易判決之當事人，自無上訴權。上訴人甲
    ○○提起上訴，顯與法律上之程式有違，揆諸前開法條規定
    ，爰不經言詞辯論，逕以判決駁回之。
據上論斷，應依刑事訴訟法455 條之1 第1 項、第3 項、第367
條前段、第362 條前段、第372 條，判決如主文。
中    華    民    國    98    年    9     月    30    日
                  刑事第十四庭  審判長法  官  林淑婷
                                      法  官  饒金鳳
                                      法  官  陳昭筠
以上正本證明與原本無異。
不得上訴。
                                      書記官  莊川億
中    華    民    國    98    年    9     月    30    日


司法院資訊處製作；財團法人民間司法改革基金會備份。
